臺灣臺中地方法院交通事件裁定　　　 100年度交聲字第2661號
原處分機關　交通部公路總局臺中區監理所臺中市監理站
異議人即
受處分人　　張世昌
上列受處分人因違反道路交通管理處罰條例案件，對於交通部公
路總局臺中區監理所臺中市監理站民國100年9月19日所為之裁決
（裁監稽違字第裁61-Z7A000000-0號裁決書），聲明異議，本院
裁定如下：
    主    文
異議駁回。
    理    由
一、原處分機關裁決意旨：(一)異議人即受處分人張世昌（下稱
    受處分人）於民國100年5月28日22時55分許，駕駛車牌號碼
    2075-VS號自用小客車，為內政部警政署國道公路警察局第
    七警察隊大甲分隊警員掣開內政部警政署國道公路警察局公
    警局交字第Z7A027186號舉發違反道路交通管理事件通知單
    （下稱舉發通知單），以其有「駕車搭載右前座乘客未繫安
    全帶行駛國道」之違規，依違反道路交通管理處罰條例（下
    稱道交條例）第31條第2項規定舉發；及「大型車之駕駛執
    照業經吊銷、註銷駕駛自小客車」之違規，舉發其違反道交
    條例第21條之1第1項第5款之規定。（二)惟依受處分人之汽
    、機車駕照基本資料所示，受處分人雖於98年2月23日經吊
    銷其職業大客車駕駛執照，至今尚未重新考領汽車駕駛，惟
    受處分人仍持有普通重型機車駕駛執照，應論以領有機器腳
    踏車駕駛執照，駕駛小型車違規，故前開舉發違反法條即第
    21條之1第1項第5款部分，應屬有誤，本站遂於100年6月14
    日以裁監稽違字第裁61-Z7A027186號裁決書，依據道交條例
    第31條第2項及第21條第1項第2款規定，裁處受處分人罰鍰
    新臺幣（下同）9,000元整。(三)嗣受處分人100年7月4日到
    案以本件舉發地點為清水服務區內，並非高速行駛之國道公
    路上，應適用一般道路處罰金額裁處為由提出申訴，經本站
    函查原舉發機關結果，業據原舉發機關於100年7月19日以公
    警七交字第1000770797號函覆「說明四、查本案舉發案內車
    輛駛於清水服務區○○○○○道路交通管理事件統一裁罰基
    準表，引用法條有別，爰請貴站自行變更道路交通管理處罰
    條例第31條第1項裁處為適之」等語，並於舉發通知單上加
    蓋職名章更正後一併寄予受處分人。(四)本站遂於100年7月
    26日以中監中字第1000007080號函通知受處分人因舉發地點
    於清水服務區，本件應適用道交條例第31條第1項裁處，惟
    受處分人仍表示不服，本所遂依職權自行撤銷前開裁決書，
    並於100年9月19日以裁監稽違字第裁61-Z7A000000-0號裁決
    書，裁處受處分人罰鍰7,500元（分別為違反道交條例第31
    條第1項規定裁處罰鍰1,500元，違反道交條例第21條第1項
    第2款規定裁處罰鍰6,000元），逾期則依裁決書處罰主文規
    定裁處等語。
二、受處分人聲明異議意旨：本件攔查地點為清水服務區○○○
    ○○道三號北上172.2KM，是舉發通知單所載之違規地點明
    顯有誤，違反行政程序法第5條「行政行為之內容應明確」
    之規定，故本件舉發通知單應以撤銷論處，為此聲明異議等
    語。
三、按汽車行駛於道路上，其駕駛人或前座乘客未繫安全帶者，
    處駕駛人1,500元罰鍰，為道路交通管理處罰條例第31條第1
    項所明定。次按汽車駕駛人，有領有機器腳踏車駕駛執照，
    駕駛小型車者，處6,000元以上12,000元以下罰鍰，並當場
    禁止其駕駛，道路交通管理處罰條例第21條第1項第2款亦定
    有明文。
四、經查：
(一)受處分人駕駛車牌號碼2075-VS號自用小客車，於100年5月
    28日22時55分許，行經國道三號清水服務區○○○○道處，
    確有「右前座乘客未繫安全帶」及「領有機器腳踏車駕駛執
    照，駕駛小型車」之違規，而為警舉發等情，為受處分人所
    不否認，並有本件舉發通知單、受處分人之汽、機車駕照基
    本資料、內政部警政署國道公路警察局第七警察隊100年7月
    19日公警七交字第1000770797號函在卷可稽，堪以認定。
(二)受處分人雖以前詞置辯，惟按舉發通知單所載之違規時間、
    違規地點、違規事實等欄之記載，主要之目的無非在於「違
    規行為之特定」，避免同一違規行為遭重複處罰、使受處分
    人明瞭其違規事實，而能據以主張其權利。以本案而言，本
    件舉發通知單固記載違規地點為「國道三號北上172.2KM」
    ，然經本院以網路衛星定位資料查詢，該處即為國道三號清
    水服務區所在位置，此有卷附網路查詢交通部臺灣區○道○
    ○○路局結果1紙可查，且經受處分人提出申訴後，原處分
    機關查證「當時警員確係在清水服務區○○○○道執行防飆
    勤務，發現案內車輛古前座乘客未繫安全帶，爰予以攔停，
    並告知未繫安全帶之事實後製單舉發，違規屬實」，因而將
    上述違規地點「國道三號北上172.2KM」之記載，予以更正
    違規地點為「清水服務區」，並認上開違規地點非屬高速公
    路之範圍，故適用道交條例第31條第1項「汽車行駛於一般
    道路，前座乘客未繫安全帶」之規定裁處，從而自行撤銷10
    0年6月14日所為之裁監稽違字第裁61-Z7A027186號裁決書（
    該裁決書依道交條例第31條第2項、第21條第1項第2款分別
    裁處罰鍰3,000元、6,000元），並於100年9月19日重新開立
    本件裁監稽違字第裁61-Z7A000000-0號裁決書，裁處受處分
    人罰鍰7,500元（分別依道交條例第31條第1項、第21條第1
    項第2款裁處罰鍰1,500元、6,000元），是本件裁決書之違
    規地點顯已特定在「清水服務區」，因而適用道交條例第31
    條第1項「汽車行駛於一般道路，右前座乘客未繫安全帶」
    之規定，並據此裁處罰鍰1,500元之金額，自無違誤，亦難
    認有何違反「明確性原則」之情事，何況原處分機關係裁處
    受處分人最低額度之罰鍰，對於受處分人之權利更不生任何
    影響，受處分人猶以前詞為辯，容有誤會。
五、綜上所述，本件受處分人確有駕駛前揭車輛行駛於道路上，
    其右前座乘客未繫安全帶，及領有機器腳踏車駕駛執照駕駛
    小型車者之違規事實，從而，原處分機關依違反道路交通管
    理處罰條例第31條第1項及第21條第1項第2款規定，裁處受
    處分人罰鍰共計7,500元，核無違誤。本件受處分人聲明異
    議為無理由，應予駁回。
六、據上論斷，應依道路交通管理處罰條例第87條第2項，道路
    交通事件處理辦法第18條，裁定如主文。
中    華    民    國   100    年    10    月    13   日
                      交通法庭  法  官  蔡美華
上正本證明與原本無異。
如不服本裁定，應於送達後5日內，向本院提出抗告狀。(應附繕
本)
                                書記官  謝惠雯
中    華    民    國   100    年    10    月    13   日